【裁判字號】    98,審訴,1391
【裁判日期】    980717
【裁判案由】    違反電信法等
【裁判全文】
臺灣桃園地方法院刑事判決            98年度審訴字第1391號
公  訴  人  臺灣桃園地方法院檢察署檢察官
被      告  乙○○
上列被告因違反電信法等案件，經檢察官提起公訴（98年度偵字
第5645號），被告於準備程序進行中為有罪陳述，經本院合議庭
裁定由受命法官獨任進行簡式審判程序，判決如下：
    主  文
乙○○踰越安全設備竊盜，累犯，處有期徒刑柒月；又意圖為自
己不法之利益，以有線方式，盜用他人電信設備通信，累犯，處
有期徒刑參月。應執行有期徒刑捌月。
    事實及理由
一、被告所犯之罪，為死刑、無期徒刑、最輕本刑3 年以上有期
    徒刑或高等法院管轄第一審案件以外之罪，而被告於本院準
    備程序進行中，就被訴事實為有罪之陳述，經本院告知簡式
    審判程序意旨，並聽取公訴人及被告之意見後，依刑事訴訟
    法第273條之1第1項之規定，裁定依簡式審判程序審理。
二、犯罪事實：
    乙○○前於民國95年間，因竊盜案件，經本院以95年度易字
    第1758、1788號判決分別判處有期徒刑3 月、4 月、3 月、
    7 月、7 月，並定其應執行有期徒刑1 年8 月確定；又因贓
    物案件，經本院以96年度簡字第34號判決判處有期徒刑3 月
    確定，上開各罪刑嗣經本院以96年度聲減字第2247號裁定減
    刑，並定其應執行有期徒刑1 年確定，入監執行後，於96年
    11月18日縮刑期滿執行完畢。詎仍不知悔改，其自97年11月
    25日起承租甲○○所有位於桃園縣平鎮市○○路50巷21弄 4
    號5 樓某房間，基於意圖為自己不法之所有，於97年12月22
    日下午2 時10分許，徒手打開上址甲○○所住房間之窗戶後
    ，踰越進入，竊取甲○○所有新臺幣（下同）100 餘元之硬
    幣；又基於意圖為自己不法之利益，盜用甲○○所申辦之電
    話號碼（03）439XXXX 號（詳卷）之市內電話，因而獲得免
    支付電話費約1000元之利益。嗣經警至現場採證，在該房內
    梳妝臺抽屜外側採得可疑指紋2 枚、窗框內側採得可疑指紋
    及掌紋各1 枚，經比對結果，與乙○○之指紋相符，始知上
    情。
三、認定被告犯罪所憑之證據：
  (一)被告於偵查中及本院審理時之自白。
  (二)證人即被害人甲○○於警詢及偵查中之證述。
  (三)中華電信股份有限公司通話明細報表、內政部警政署刑事警
    察局98年2 月2 日刑紋字第0980009649號鑑驗書、桃園縣政
    府警察局平鎮分局現場勘察報告、桃園縣政府警察局平鎮分
    局刑案現場勘察紀錄表各1 份及桃園縣政府警察局平鎮分局
    刑案現場勘察相片8 張。
四、按刑法321 條第1 項第2 款之「門扇」專指門戶而言，即建
    築物內外間之出入口大門，而所謂「其他安全設備」，指門
    扇牆垣以外，依通常觀念足認防盜之一切設備而言，如門鎖
    、窗戶、房間門或通往陽臺之門即屬之。查本件被害人甲○
    ○住處房間之窗戶，具有阻絕內外之功能，依通常觀念亦均
    係有防盜之功能，核屬安全設備之一種。次按電信法第56條
    第1 項之罪，以意圖為自己或第三人不法之利益，使用有線
    、無線或其他電磁方式，盜接或盜用他人電信設備通信者為
    要件。本罪之處罰詐得免繳電信通信費用之不法利益規定，
    乃刑法詐欺得利罪之特別法，依特別法優於普通法之原則，
    自毋庸再論以刑法詐欺得利罪。且按本罪構成要件所稱以有
    線、無線或其他電磁方式，盜接或盜用他人電信設備通信者
    ，並不限於以盜拷他人行動電話之序號、內碼等資料於自己
    之手機內，為盜用之唯一方式，其他諸如：利用他人住宅內
    之有線電話，盜打他人電話為通信行為；或在住宅外之電話
    接線箱內，盜接他人之有線電話線路，以自己之電話機盜打
    他人電話為通信行為；或意圖為自己不法之所有，竊取他人
    之行動電話手機，進而為盜打通信之行為；或僅以使用竊盜
    之意思，擅取他人之行動電話手機為盜打通信之行為等，不
    一而足，皆成立本罪（最高法院88年度台非字第43號判決、
    最高法院88年1 月19日88年度第1 次刑事庭會議決議參照）
    ，是本件被告基於意圖為自己不法之利益，盜用甲○○所申
    辦之電話號碼（03）439XXXX 號（詳卷）之市內電話，因而
    獲得免支付電話費約1000元利益之行為，即得認為成立電信
    法第56條第1 項之以有線方式盜用他人電信設備通信罪。核
    被告所為，係犯刑法第321 條第1 項第2 款之踰越安全設備
    之加重竊盜罪及電信法第56條第1 項之以有線方式盜用他人
    電信設備通信罪。被告所犯上開2 罪間，犯意各別，行為互
    異，應分論併罰。又被告有如犯罪事實欄所載之犯罪前案科
    刑執行情形，有臺灣高等法院被告前案紀錄表在卷可按，其
    於有期徒刑執行完畢後，5 年以內故意再犯本件最重本刑為
    有期徒刑以上之2 罪，均為累犯，應依刑法第47條第1 項之
    規定各加重其刑。爰審酌被告向被害人甲○○承租房間，並
    與被害人居住於同一樓層，竟趁被害人外出時，竊取其財物
    並盜用其電話，致使被害人受有損害，且被告亦未賠償被害
    人所受損害，並兼衡被告行為手段平和、所生危害非鉅、事
    後坦承犯行之態度等一切情狀，分別量處如主文所示之刑，
    並定其應執行之刑，以示懲儆。
五、應適用之法條：
    刑事訴訟法第273 條之1 第1 項、第299 條第1 項前段、第
    310 條之2 ，電信法第56條第1 項，刑法第11條前段、第32
    1 條第1 項第2 款、第47條第1 項、第51條第5 款。
六、如不服本判決，應於判決送達後10日內向本院提出上訴狀（
    應附繕本），其未敘述上訴理由者，應於上訴期間屆滿後20
    日內補提理由書狀於本院，上訴於臺灣高等法院。
本案經檢察官顏世翠到庭執行職務。
中    華    民    國    98    年     7    月    17    日
                    刑事庭  法  官  林孟宜
以上正本證明與原本無異。
                            書記官  洪明媚
中    華    民    國    98    年     7    月    17    日
附錄本案論罪科刑法條：
刑法第321條第1項第2款
犯竊盜罪而有左列情形之一者，處6月以上5年以下有期徒刑：
二、毀越門扇、牆垣或其他安全設備而犯之者。
電信法第56條第1項
意圖為自己或第三人不法之利益，以有線、無線或其他電磁方式
，盜接或盜用他人電信設備通信者，處5 年以下有期徒刑，得併
科新台幣150 萬元以下罰金。


司法院資訊處製作；財團法人民間司法改革基金會備份。
